臺灣高等法院高雄分院刑事判決　　　　　　　　　　九十一年度上易字第三八號
　　　上　訴　人
　　　即　被　告　乙○○
右上訴人因違反毒品危害防制條例案件，不服臺灣高雄地方法院九十年度易緝字第二
四五號中華民國九十年十二月三十一日第一審判決（起訴案號：臺灣高雄地方法院檢
察署九十年度偵字第三一０六號），提起上訴，本院判決如左：
      主      文
上訴駁回。
      事      實
一、乙○○前於民國八十六年間因違反麻醉藥品管理條例案件，經臺灣高雄地方法院
    判處有期徒刑六月確定，於八十六年十一月二十二日執行完畢，詎仍不知悔改，
    明知海洛因及安非他命分屬毒品危害防制條例第二條第一項第一款及第二款之第
    一、二級毒品，不得非法持有，竟基於非法持有毒品之犯意，於九十年一月三十
    一日，在高雄市○○路ＯＫ遊樂場，向姓名年籍不詳綽號「小仔」之人，分別以
    新台幣（下同）五千元及三千元購買第一級毒品海洛因一小包（驗後淨重一點七
    三公克）、第二級毒品安非他命一小包（驗後毛重五點六五公克），而非法持有
    之，旋於該日十九時四十分許，在高雄市○○區○○路與復興路口為警當場查獲
    ，並扣得上開海洛因及安非他命。
二、案經高雄市政府警察局刑警大隊報告台灣高雄地方法院檢察署檢察官偵查起訴。
      理      由
一、訊據上訴人即被告乙○○對於持有海洛因及安非他命之犯行，辯稱：我之前已有
    吸食毒品，這些毒品是買來要吸食的，不是單純持有等語。
二、經查：
（一）被告持有上開第一級毒品海洛因及第二級毒品安非他命之事實，業據被告於警
      訊、偵查、原審及本院審理中均坦承不諱，其並於警訊及偵查中堅詞否認有施
      用犯行，辯稱：上開毒品是向綽號「小仔」之男子所購買，因心情不好，才準
      備買來吸，但還沒有吸就被警察查獲等語（參偵查卷第二十七頁）。而被告為
      警查獲時所採集之尿液，經送高雄市政府衛生局檢驗結果，確無嗎啡及甲基安
      非他命之陽性反應，亦有該局九十年二月九日所出具高衛試煙字第Ａ─二Ｏ一
      之檢驗報告書乙紙附卷可稽，足認被告前開於警訊及偵查中所言應係真實，堪
      予採信。
（二）被告嗣後雖於原審九十年十二月二十五日審理中辯稱：我於八十九年十二月二
      十七日起至九十年十一月二十九日即被通緝到案前，平均十甲就要吸食海洛因
      及安非他命，又因剛學習施用，所以扣案之安非他命能施用多久，我並不清楚
      等語（見原審易緝字卷第三十頁、第三十一頁）。然本件被告係於九十年一月
      三十一日十九時四十分許，持有第一級毒品海洛因一小包及第二級毒品安非他
      命一小包在高雄市○○區○○路與復興路口為警當場查獲，而被告因施用第一
      級毒品海洛因經送觀察勒戒及強制戒治之時間，則分別為九十年三月三十一日
      及自九十年九月間起至同年十一月二十九日止，亦均在本件被查獲之後，有臺
      灣高雄地方法院九十年度毒聲字第二四四六號、七二三六號、七七０七號裁定
      各一份在本院卷可憑，足見被告辯稱以前即有施用毒品等詞，與警訊及偵查中
      之供述，已先後不一，況被告為警查獲所採尿液送驗結果，並無毒品反應，亦
      有高雄市政府衛生局出具之前開尿液檢驗成績書可憑，足認被告上開辯詞與事
      實不符，顯不足採。
（三）此外，被告為警查獲之時所持有之白色粉末及白色結晶體，經送驗結果分別為
      海洛因及甲基安非他命成分，海洛因淨重一點七三公克，包裝重０點三八公克
      ，甲基安非他命驗前毛重五點七公克，驗後毛重五點六五公克，有法務部調查
      局九十年三月六日編號000000000號鑑定通知書及高雄醫學大學附設
      中和紀念醫院九十年三月二十六日編號0000－000號檢驗報告各一份在
      原審易字卷第十七頁、第十八頁可資為證。本件事證明確，被告持有第一級毒
      品、第二級毒品犯行，均堪認定。
三、按海洛因、安非他命分別為毒品危害防制條例第二條第一項第一款、第二款所規
    定之第一級毒品、第二級毒品。被告持有第一級毒品海洛因及第二級毒品安非他
    命各一包之行為，核被告所為，係犯毒品危害防制條例第十一條第一項、第二項
    之持有第一級毒品罪及第二級毒品罪。又被告一購買而持二種不同毒品行為，分
    別觸犯上開二罪名，為想像競合犯，應依刑法第五十五條之規定，從一重論以持
    有第一級毒品罪。另被告前於八十六年間因違反麻醉藥品管理條例案件，經臺灣
    高雄地方法院判處有期徒刑六月確定，於八十六年十一月二十二日執行完畢，有
    本院被告全國刑案資料查註紀錄表乙紙在卷可參，其於有期徒刑之執行完畢五年
    內再犯本件有期徒刑以上之本罪，為累犯，應依法加重其刑。
四、原審以被告罪證明確，因予適用刑法第十一條前段、第二條第一項前段（原審漏
    引）、第四十七條、修正後刑法第四十一條第一項前段、第五十五條、毒品危害
    防制條例第十一條第一項、第二項、第十八條第一項、罰金罰鍰提高標準條例第
    一條前段（原審贅引）、第二條之規定，並審酌被告為供施用而持有毒品之犯罪
    動機固不足取，然其未及施用便為警查獲，且嗣後施用毒品之行為亦係對其自我
    身體健康之戕害而未損及他人，及其持有毒品數量尚少等一切情狀，量處有期徒
    刑四月，並依修正後刑法第四十一條第一項前段之規定，諭知如易科罰金之折算
    標準，併將扣案之第一級毒品海洛因一小包（驗後淨重一點七三公克）、第二級
    毒品安非他命一小包（驗後毛重五點六五公克），依毒品危害防制條例第十八條
    第一項規定，均諭知沒收銷燬之，認事用法核無違誤，所處之刑亦屬適當。被告
    上訴意旨，仍執前詞，以其以前即有施用毒品，應成立連續施用毒品罪，不另成
    立持有毒品罪，指摘原判決不當云云。惟查：被告曾因施用第一級毒品海洛因，
    經送觀察勒戒及強制戒治之時間，則分別為九十年三月三十一日及自九十年九月
    間起至同年十一月二十九日止，亦均在本件被查獲（九十年一月三十一日）之後
    ，有臺灣高雄地方法院九十年度毒聲字第二四四六號、七二三六號、七七０七號
    裁定各一份在本院卷可憑，足見被告上訴，為無理由，應予駁回。
據上論斷，應依刑事訴訟法第三百六十八條，判決如主文。
本案經檢察官王登榮到庭執行職務。
中    華    民    國     九十一     年       四       月      二十七    日
                              臺灣高等法院高雄分院刑事第一庭
                                  審判長法官  王光照
                                        法官  黃仁松
                                        法官  黃壽燕
右正本證明與原本無異。
不得上訴。
                                      書記官  黃富美
中    華    民    國     九十一     年       四       月      二十六    日
附錄本判決論罪科刑法條：
毒品危害防制條例第十一條
  持有第一級毒品者，處三年以下有期徒刑、拘役或新台幣五萬元以下罰金。
  持有第二級毒品者，處二年以下有期徒刑、拘役或新台幣三萬元以下罰金。
  持有專供製造或施用毒品之器具者，處一年以下有期徒刑、拘役或新台幣一萬元以
  下罰金。
                                                                        Ｋ
